# 请教陈版关于换货产生费用的问题

提问人：xy007007 时间：2015-12-20 20:38:36
由于供应商提供原料不合格问题，导致本公司生产的产品到客户那儿出现了质量问题，客户要求对有问题的部分换货，由此导致加工新货物、运回旧货物产生一笔费用；我公司致函供应商，供应商答应承担此笔费用，可从应付其货款中扣除。现在我们不知道要对这项业务怎么处理，按照常规处理应先做费用，再把扣供应商的货款做营业外收入，但金额还挺大 80 多万，觉得披露出去不太合适。
请陈版给个意见，谢谢！

回答人：chenyiwei
你所说的“常规处理”应当是最为恰当的。另外如果确定该事项属于供应商的责任，也可以将从供应商货款中扣除的金额冲减换货费用计入的费用科目（一般是销售费用），按净额列示费用。当然如果跨年，则还是会出现前一年计入费用而后一年冲减费用的情况的。

提问人：xy007007 时间：2015-12-20 21:37:44
好的明白了，谢谢陈版！ 正巧还有另一个问题：公司本年非公开发行，与券商签订的保荐承销协议中，关于保荐承销费的条款中写道，（ 1 ）保荐费分两次支付，①在申报文件上报证监会前 5 个工作日内，支付券商三百万的前期尽职调查的财务顾问费，②发行上市完成后，支付保荐费余额几千万元（ 2 ）发行完成后支付承销费几百万元。 关于非公开发行中介费的问题，也看过论坛中之前的讨论，但还不敢确定上面说的保荐费中的几百万的财务顾问费该不该记费用。目前本年只支付了这三百万，非公开材料已上报，请教陈版类似的条款，该如何处理？

回答人：chenyiwei
这部分财务顾问费在发生时尚不能保证非公开发行必然会成功，也可以认为是无论是否成功融资都需要支付的，因此不是与融资成功或者融资金额挂钩的“增量费用”，建议费用化处理。

提问人：michaelhtts 时间：2015-12-21 00:35:36
是否可以通过与供应商协议的形式将花费通过其它应收挂起来，再冲减应付账款 这样就不会出现先进费用再冲减的情况了

回答人：chenyiwei
那就必须在这些费用发生之前（指该事项已经发生，但尚未具体实施退换货动作时）先与供应商就该事项中的费用补偿问题达成协议，然后才能根据协议将已发生的补偿费用挂账。

提问人：zhs7403 时间：2015-12-21 14:12:35
陈老师，对这个问题我也有一些看法。是否可以考虑这部分费用发生时先走其他流动资产，如果成功转为冲减股本溢价，如果失败（或者基本已经确定失败）的情况从其他流动资产转费用，毕竟属于和增发直接相关费用，这样是否合理？

回答人：chenyiwei
还是应当在费用发生时就对最终成功融资的可能性做一个基本的判断，如果不确定性较大的，则不建议挂账，因为此时不符合资产定义。